臺灣板橋地方法院刑事判決　　　　　　 96年度訴緝字第202號
公　訴　人　臺灣板橋地方法院檢察署檢察官
被　　　告　甲○○
上列被告因違反毒品危害防制條例案件，經檢察官提起公訴（九
十五年度毒偵字第七九七二號），被告於準備程序中對被訴之事
實為有罪陳述，本院合議庭裁定由受命法官獨任行簡式審判程序
，並判決如下：
    主  文
甲○○施用第一級毒品，累犯，處有期徒刑拾月；又施用第二級
毒品，累犯，處有期徒刑陸月。應執行有期徒刑壹年壹月。
    事  實
一、甲○○前於民國八十四年、八十七年間因違反麻醉藥品管理
    條例、肅清煙毒條例等案件，經臺灣臺中地方法院以八十四
    年度少訴字第三二號判處有期徒刑三年六月及以八十六年度
    訴字第三一四八號判處有期徒刑三年二月確定，上開二罪經
    接續執行，於九十年五月十七日假釋出監。其間，甲○○於
    八十七年間因施用毒品案件，經臺灣高等法院臺中分院裁定
    送觀察、勒戒後，認無繼續施用毒品之傾向，於八十七年十
    月十三日觀察、勒戒執行完畢釋放，並經上開法院以八十七
    年度上訴字第一五七八號判決免刑確定；復於九十一年間因
    施用毒品案件，經臺灣臺中地方法院以九十一年度毒聲字第
    二九四五號裁定送勒戒處所觀察、勒戒後，認有繼續施用毒
    品之傾向，復經同法院以九十一年度毒聲字第三一九四號裁
    定令入戒治處所施以強制戒治，於九十二年十一月十九日執
    行完畢；而上開施用毒品犯行，經同法院以九十一年度訴字
    第二九八一號判處有期徒刑十月確定，與首開假釋經撤銷後
    應執行之殘刑有期徒刑一年七月一日接續執行，於九十五年
    三月十一日縮短刑期執行完畢（構成累犯；起訴書誤載九十
    五年四月二十日執行完畢）。甲○○再於九十五年九月初起
    至同年十二月十九日下午一時許因在臺中市○○路、惠中路
    二段三十五號「義大利汽車旅館」施用第二級毒品甲基安非
    他命之案件，經臺灣臺中地方法院於九十六年四月十三日以
    九十六年簡字第三一二號判處有期徒刑六月，於同年五月十
    四日確定（尚未執行；下稱前案）。
二、詎甲○○不知悔改，明知海洛因、安非他命分別係毒品危害
    防制條例所規定之第一級、第二級毒品，不得非法持有、施
    用，竟於上開強制戒治執行完畢釋放後五年內，基於施用第
    一級毒品海洛因之犯意，於九十五年十一月二十一日為警查
    獲後採尿前二十六小時內某時（其為警查獲後至採尿間之人
    身自由受公權力合法限制之時間除外），在臺北縣新莊市○
    ○路○段三四三號三樓之一之租屋處，以將毒品海洛因摻入
    香菸內再點燃香菸吸食之方式，非法施用第一級毒品海洛因
    一次。另甲○○於前案即九十五年十二月十九日下午二時三
    十分，在上述臺中市○○路○段三十五號「義大利汽車旅館
    」為警查獲後，其又基於施用第二級毒品安非他命之犯意，
    於前案九十五年十二月十九日為警查獲釋放後至同月二十一
    日下午三時許為警查獲前之間某時，在上址租屋處，以將毒
    品安非他命置於玻璃球吸食器內再點火燒烤吸聞煙霧之方式
    ，非法施用第二級毒品安非他命一次。嗣於九十五年十一月
    二十一日下午三時許，甲○○搭乘友人藍書弘駕駛車號三０
    七二－ＫＧ號自用小客車，在臺北縣板橋市○○○路十六號
    前為警查獲，並在該車內扣得第一級毒品海洛因七包（毛重
    六十五點六三公克，淨重六十三點七六公克）、第二級毒品
    安非他命十四包（毛重五十二點零一公克，淨重四十八點六
    四公克）及現金二十五萬四千八百元。
三、案經臺北市政府警察局內湖分局移送臺灣板橋地方法院檢察
    署檢察官偵查起訴。
    理  由
一、訊據被告甲○○對於上揭時地施用第一級毒品海洛因、第二
    級毒品安非他命之犯罪事實，於本院審理中坦承不諱。又被
    告經警查獲所採集尿液經送鑑定，亦呈海洛因代謝物嗎啡、
    安非他命類陽性反應，有臺灣尖端先進生技醫藥股份有限公
    司九十五年十一月二十九日（檢體編號００８８６５號）濫
    用藥物檢驗報告、尿液委驗單各一紙在卷可稽。又被告前於
    九十五年九月初起至同年十二月十九日下午一時許，在臺中
    市○○路、惠中路二段三十五號「義大利汽車旅館」，因施
    用甲基安非他命之犯行，經臺灣臺中地方法院於九十六年四
    月十三日以九十六年簡字第三一二號判處有期徒刑六月，於
    同年五月十四日確定，有該刑事判決電腦列印本、臺灣高等
    法院前案紀錄表在卷可稽，茲據被告於本院審理中供承其本
    件於九十五年十一月二十一日為警查獲前，係在臺北縣新莊
    市○○路○段三四三號三樓之一之租屋處施用安非他命等語
    ，與上開前案判決查獲之地點及施用安非他命之地點均不相
    同，足見被告本案施用毒品安非他命之時間，顯非前案判決
    所認定施用甲基安非他命之時間即九十五年九月初起至同年
    十二月十九日下午一時許之範圍內，復無積極證據足認被告
    前案施用甲基安非他命與本案施用安非他命之犯行間，具有
    接續犯或集合犯之實質上一罪關係，是本件自非前案確定判
    決效力所及。復參酌本院歷來審理毒品案件職務上所知悉者
    ，即人體施用第一級毒品海洛因、第二級毒品安非他命經尿
    液排出之時間，依施用者食量多寡、人體代謝功能、施用者
    之年齡及性別有所差異，惟一般而言，海洛因、安非他命施
    用者在二十六小時、九十六小時內所排出之尿液有可能被檢
    出，足徵被告本案施用海洛因時間為九十五年十一月二十一
    日為警查獲後採尿前二十六小時內某時（其為警查獲後至採
    尿間之人身自由受公權力合法限制之時間除外），而其本案
    施用安非他命時間應係九十五年十二月十九日為警查獲釋放
    後至同月二十一日為警查獲前之間某時。另被告前於八十七
    年間因施用毒品案件，經臺灣高等法院臺中分院以裁定送觀
    察、勒戒後，認無繼續施用毒品之傾向，於八十七年十月十
    三日觀察、勒戒執行完畢釋放，並經上開法院以八十七年度
    上訴字第一五七八號判決免刑確定；復於九十一年間因施用
    毒品案件，經臺灣臺中地方法院以九十一年度毒聲字第二九
    四五號裁定送勒戒處所觀察、勒戒後，認有繼續施用毒品之
    傾向，復經同法院以九十一年度毒聲字第三一九四號裁定令
    入戒治處所施以強制戒治，於九十二年十一月十九日執行完
    畢；而上開施用毒品犯行，經同法院以九十一年度訴字第第
    二九八一號判處有期徒刑十月確定，有臺灣高等法院被告前
    案紀錄表附卷可憑，足徵被告係強制戒治執行完畢釋放後五
    年內再犯施用第一級、第二級毒品之罪，本案事證明確，被
    告犯行洵堪認定，應依法論科。
二、按海洛因、安非他命分別係毒品危害防制條例第二條第二項
    第一款、第二款所明定之第一級、第二級毒品，不得非法持
    有、施用。核被告所為，係犯毒品危害防制條例第十條第一
    項之施用第一級毒品海洛因罪，及同條第二項之施用第二級
    毒品安非他命罪。其施用第一級毒品海洛因前持有海洛因，
    施用第二級毒品安非他命前持有安非他命之低度行為，應為
    施用海洛因、安非他命之高度行為所吸收，均不另論罪。被
    告所犯上開二罪間，犯意各別，構成要件互殊，應分論併罰
    。又被告有事實欄所載之犯罪執行完畢紀錄，有前開臺灣高
    等法院被告前案紀錄表可按，其於刑之執行完畢後五年內，
    故意再犯本件有期徒刑以上之刑之二罪，為累犯，應依刑法
    第四十七條第一項之規定加重其刑。爰審酌被告素行不佳，
    其犯罪之動機、目的、手段，施用毒品戕害一己之身心健康
    ，但未對他人造成實際之損害，及被告係高中畢業之智識程
    度（見警詢筆錄），暨其犯後坦承犯行之態度等一切情狀，
    分別量處如主文所示之刑，並定其應執行之刑，以資儆懲。
    末查，中華民國九十六年罪犯減刑條例於九十六年七月十六
    日起施行，本件被告係於該條例施行前之九十六年五月十一
    日經本院通緝，嗣被告於上開條例施行後之九十六年八月十
    九日始經警緝獲到案，此有本院通緝書、臺中縣政府警察局
    太平分局通緝案件報告書及警詢調查筆錄各一份附卷足憑，
    則依同條例第五條規定「本條例施行前，經通緝而未於中華
    民國九十六年十二月三十一日以前自動歸案接受偵查、審判
    或執行者，不得依本條例減刑。」被告所犯上開二罪自不得
    減刑，併予敘明。
三、本件扣案之海洛因七包（毛重六十五點六三公克，淨重六十
    三點七六公克）、安非他命十四包（毛重五十二點零一公克
    ，淨重四十八點六四公克），係第一級毒品、第二級毒品，
    固有法務部調查局鑑定書、內政部警政署刑事警察局鑑定書
    各一份在卷可稽，但被告於本院審理中否認上開毒品係其所
    有供施用之毒品；此外，復無其他積極證據足以證明上開扣
    案毒品係被告所施用之毒品，亦無證據證明上開毒品及扣案
    之現金與被告本案施用毒品有何關聯性，故就上開扣案毒品
    、現金，均不於本案宣告沒收或沒收銷燬，附此敘明。
據上論斷，應依刑事訴訟法第二百七十三條之一第一項、第二百
九十九條第一項前段，毒品危害防制條例第十條第一項、第二項
，刑法第十一條前段、第四十七條第一項、第五十一條第五款，
判決如主文。
本案經檢察官黃怡華到庭執行職務。
中　　華　　民　　國　　96　　年　　8 　　月　　29　　日
                  刑事第十六庭  法　官  楊志雄
以上正本證明與原本無異。
如不服本判決應於送達後十日內向本院提出上訴狀。
                                書記官  陳春銘
中　　華　　民　　國　　96　　年　　8 　　月　　29　　日
附錄本案論罪科刑法條全文：
毒品危害防制條例第十條
施用第一級毒品者，處六月以上五年以下有期徒刑。
施用第二級毒品者，處三年以下有期徒刑。
